【裁判字號】    97,訴緝,12
【裁判日期】    970514
【裁判案由】    毒品危害防制條例
【裁判全文】
臺灣宜蘭地方法院刑事判決              97年度訴緝字第12號
公  訴  人  臺灣宜蘭地方法院檢察署檢察官
被      告  甲○○
                    （現在臺灣宜蘭監獄另案執行中）
上列被告因毒品危害防制條例案件，經檢察官提起公訴（九十五
年度毒偵字第一二三號），被告就被訴事實為有罪之陳述，本院
合議庭爰裁定由受命法官獨任進行簡式審判程序，判決如下：
    主  文
甲○○施用第一級毒品，累犯，處有期徒刑柒月；又施用第二級
毒品，累犯，處有期徒刑柒月。應執行有期徒刑壹年。
    事  實
一、甲○○前因施用毒品案件，經本院二次裁定送觀察、勒戒後
    ，均認無繼續施用毒品之傾向而分別於民國八十九年一月六
    日及同年十月二十三日觀察、勒戒執行完畢出所，並由臺灣
    宜蘭地方法院檢察署檢察官各於八十九年一月七日以八十八
    年度毒偵字第二八三號，及於八十九年十月二十二日以八十
    九年度毒偵字第一一四一號為不起訴處分。詎其再因施用毒
    品案件，經本院裁定令入戒治處所施以強制戒治並判處有期
    徒刑七月確定，並於九十二年三月十日縮刑期滿執行完畢後
    ，仍不知悛悔，復於九十四年九月三十日二十二時許起往前
    回溯九十六小時內之某時許，在其位於宜蘭縣宜蘭市○○路
    三八巷三八之二號六樓住處，以注射針筒施打第一級毒品海
    洛因（下稱海洛因）一次，且將第二級毒品安非他命（下稱
    安非他命）置入玻璃球內燒融吸用一次。嗣於九十四年九月
    三十日十九時五十五分許，在其前開住處遭警查獲後採尿送
    鑑而悉上情。
二、案經宜蘭縣政府警察局宜蘭分局報告臺灣宜蘭地方法院檢察
    署檢察官偵查起訴。
    理  由
一、前揭事實，迭據被告甲○○於本院準備程序及審理中直承屬
    實，且其為警查獲採尿送鑑結果分呈之鴉片類及安非他命類
    陽性反應結果，亦有慈濟大學醫學院濫用藥物檢驗中心出具
    之檢驗總表在卷可稽，核與被告自白情節契合一致，堪徵被
    告之自白是與真實相符而得採憑。又被告前因施用毒品案件
    ，經本院二次裁定送觀察、勒戒後，均認無繼續施用毒品之
    傾向而分別於八十九年一月六日及同年十月二十三日觀察、
    勒戒執行完畢出所，並由臺灣宜蘭地方法院檢察署檢察官各
    於八十九年一月七日以八十八年度毒偵字第二八三號，及於
    八十九年十月二十二日以八十九年度毒偵字第一一四一號為
    不起訴處分。嗣其再因施用毒品案件，經本院裁定令入戒治
    處所施以強制戒治並判處有期徒刑七月確定後，於九十二年
    三月十日縮刑期滿執行完畢等情，則有臺灣高等法院被告前
    案紀錄表附卷足考。本件事證均臻明確，被告犯行皆堪認定
    ，各應依法論科。
二、查被告甲○○行為後，刑法及刑法施行法業於九十四年二月
    二日經總統以華總一義字第０九四０００一四九０一號令修
    正公布，並於九十五年七月一日施行（下稱修正後刑法），
    是參酌最高法院九十五年五月二十三日刑事庭第八次會議決
    議，修正後刑法第二條第一項之規定，係規範行為後法律變
    更所生新舊法律比較適用之準據法，於修正後刑法施行後，
    應適用修正後刑法第二條第一項之規定，為「從舊從輕」之
    比較。另於比較時應就罪刑有關之共犯、未遂犯、想像競合
    犯、牽連犯、連續犯、結合犯，以及累犯加重、自首減輕暨
    其他法定加減原因（如身分加減）與加減比例等一切情形，
    本於統一性及整體性原則，綜其全部罪刑之結果而為比較，
    亦即本案涉及法律變更之部分，經附表所示比較修正前後刑
    法之相關規定結果後，因修正後刑法並未較有利於被告，爰
    依修正後刑法第二條第一項前段之規定，適用被告行為時之
    修正前刑法，合先敘明。
三、核被告甲○○之所為，係犯毒品危害防制條例第十條第一項
    施用第一級毒品罪及同條第二項之施用第二級毒品罪。其施
    用前持有海洛因及安非他命之低度行為，各為施用之高度行
    為所吸收，均不另論罪。又其所犯上開二罪，犯意個別，行
    為互殊，應分論併罰之。末查，被告甲○○前因施用毒品案
    件，經本院判處有期徒刑七月確定，九十二年三月十日縮刑
    期滿執行完畢已詳前述，茲於有期徒刑執行完畢後五年內，
    再犯本件有期徒刑以上之二罪，各應依修正前刑法第四十七
    條累犯之規定加重其刑。審酌被告歷經觀察、勒戒及強制戒
    治之戒毒程序及刑罰之科處與執行後，猶未能確實戒除毒害
    ，復再吸毒抵癮，本應對之科處較長刑期助其隔離戒毒，然
    念其坦承犯行，到庭態度尚佳，再參酌其素行、犯罪動機、
    目的、手段、造成社會潛在侵害程度及毒品成癮性之犯罪特
    質等一切情狀，爰各量處如主文所示之刑，並定其應執行刑
    。至被告所為本件施用毒品之犯行後，中華民國九十六年罪
    犯減刑條例雖於九十六年七月四日制定公布，並於同月十六
    日施行，且依該條例第二條第一項第三款規定，被告本件所
    犯二罪皆係於九十六年四月二十四日前所犯，然因有該條例
    第五條情事，依法即不得予以減刑，特此敘明。
據上論斷，應依刑事訴訟法第二百七十三條之一第一項、第二百
九十九條第一項前段，毒品危害防制條例第十條第一項、第二項
，刑法第十一條前段、第二條第一項前段，修正前刑法第四十七
條、第五十一條第五款，判決如主文。
本案經檢察官賴淑萍到庭執行職務
中    華    民    國    97    年    5     月    14    日
                  刑事第四庭法  官  陳嘉年
以上正本證明與原本無異。
如不服本判決應於收受本判決後10日內向本院提出上訴書狀，並
應敘述具體理由。若未敘述理由者，應於上訴期間屆滿後20日內
向本院補提理由書狀（均須按他造當事人之人數附繕本）。
                            書記官  葉瑩庭
中    華    民    國    97    年    5     月    14    日
附錄本案論罪法條全文
毒品危害防制條例第十條第一項、第二項
施用第一級毒品者，處六月以上五年以下有期徒刑。
施用第二級毒品者，處三年以下有期徒刑。
附表
┌───┬───────┬────────┬──────┐
│比較  │修正前刑法    │修正後刑法      │依從舊從輕原│
│法條  │              │                │則之比較結果│
├───┼───────┼────────┼──────┤
│刑法第│受有期徒刑之執│（第一項）受徒刑│依修正後刑法│
│四十七│行完畢，或受無│之執行完畢，或一│，並未較有利│
│條    │期徒刑或有期徒│部之執行而赦免後│於被告      │
│      │刑一部之執行而│，五年以內故意再│            │
│      │赦免後，五年以│犯有期徒刑以上之│            │
│      │內再犯有期徒刑│罪者，為累犯，加│            │
│      │以上之罪者，為│重本刑至二分之一│            │
│      │累犯，加重本刑│                │            │
│      │至二分之一    │                │            │
├───┼───────┼────────┼──────┤
│刑法第│宣告多數有期徒│宣告多數有期徒刑│同上        │
│五十一│刑，宣告刑最長│，宣告刑最長不得│            │
│條第五│不得逾二十年  │逾三十年        │            │
│款    │              │                │            │
├───┴───────┴────────┴──────┤
│本案依法綜合比較，因修正後刑法皆未較有利於被告，故本案│
│應一體適用被告行為時之修正前刑法                      │
└───────────────────────────┘


司法院資訊處製作；財團法人民間司法改革基金會備份。
